臺灣高雄地方法院刑事判決　　　　　　　　　　　九十三年度交簡上字第二三三號
　　上　訴　人
　　即　被　告　丙○○　男　四.
右列被告因公共危險案件，不服臺灣高雄地方法院交通法庭九十三年度交簡字第二五
二五號中華民國九十三年十月八日第一審判決（聲請簡易判決處刑案號：九十三年度
速偵字第一七一五號），提起上訴，本院管轄之第二審合議庭判決如左：
    主  文
上訴駁回。
    事  實
一、丙○○於民國九十三年九月十五日下午某時起，在高雄市○○區○○街六十九號
    某時許駕駛車牌號碼ＶＵ─七八六三號之自用小客車，自上開住處出發沿高雄市
    小港區○○路由南向北行駛，經七賢一路左轉南台路方向行駛，因不勝酒力將車
    輛停放南台路與河北二路交叉路口，嗣於同日晚間九時十分許，為警盤檢查獲，
    經於同日晚間十時五十分許，對其施以酒精測試，發現其呼氣所含酒精濃度仍高
    達每公升一點五一毫克，始悉上情。
二、案經高雄市政府警察局三民第一分局報請臺灣高雄地方法院檢察署檢察官聲請以
    簡易判決處刑。
    理  由
一、訊據上訴人即被告丙○○矢口否認酒後駕車之犯行，辯稱：伊於當日晚間六時許
    自家中開車外出，是要帶自製補藥酒給朋友乙○○飲用，二人相約在南台路、河
    北二路口見面後，伊一邊聊天才開始飲用補藥酒，飲後因頭暈即進入車內休息睡
    覺，並未再有駕駛行為，就為警盤查經過均已不復記憶，只記得意識清醒後人已
    在警察局；又在偵訊時因意識比較不清楚，順著檢察官的問話回答，可能說錯話
    云云，然查：
（一）被告前於偵查中均已供稱：伊於當日下午四、五時許在家中飲用補藥酒一杯，
      大約三百ＣＣ，於同日六時許即駕車外出買晚餐，衣著是穿居家衣服，出門後
      即駕車沿高雄市○○區○○路行經七賢路左轉後，行駛南台路，駛至南台路與
      河北二路旁時，覺得有點醉所以停車休息，到警察來臨檢看我沒有證件就帶我
      回去，車左後方保險桿擦撞痕跡應係停車時不慎造成等語（偵查卷第五頁、本
      院九十三年十二月十六日勘驗筆錄），與被告警詢中所供之詞大致相符（警卷
      第二、三頁），又其在偵查中對於當日查獲後經呼氣測試，所含酒精濃度達每
      公升一點五一毫克亦無意見，並謂：我開車時酒精濃度應該沒有這麼高，後來
      是認為自己酒量不行回到車上睡覺，我也有不要去危害別人的想法等語，有同
      前勘驗筆錄附卷可參，又其在偵訊過程中，語氣平和、清晰、一問一答，對檢
      察官答問供述明確，顯在意識清醒、自由意志之情況下陳述，自得為證據，並
      認警詢及偵查供述屬實，即被告係在家中飲酒後始行駕車外出，且被告當時酒
      後駕駛中亦自知不勝酒力因而停車，就不能安全駕駛且其行為對道路公共安全
      具有危險性乙情亦有認知。
（二）另據證人即舉發本件之高雄市三民第一分局長明派出所員警甲○○到庭證稱：
      當日（九十三年九月十五日）晚間執行巡邏勤務，於晚間九時十分許經過河北
      、南台路口，發現被告車輛停放路口嚴重影響交通，引擎尚在發動狀態，經伊
      盤查並要示被告駛離路口，以免影響交通，當時被告身在車內駕駛座上轉頭取
      物，並抱怨為何要下車配合盤查，但因被告滿臉通紅且有酒味，所以伊有當場
      禁止被告駕駛，於九時三十分許通知警網將被告帶回警局施以酒測，並俟被告
      意識清醒後開始製作筆錄，詢問過程被告均一問一答，精神正常等語，證人就
      舉發經過及被告應訊狀況結稱綦詳（本院審理卷九十四年一月六日審判筆錄第
      四頁以下），而被告於帶回派出所時有多話、大笑及泥醉情事，當時警方詢問
      時間為翌日（十六日）凌晨一時至一時三十分，分別有測試觀察紀錄表及警詢
      筆錄為佐，與證人證述之詞互核相符。另被告於警詢中表示精神狀況很好，偵
      查中亦謂警詢所言實在，被告並分別在警詢、偵訊筆錄上確認簽名，且觀其在
      偵訊中尚能就行經路段、停駛原因、車損發生等節詳予陳述如前，可認其在警
      詢及偵查中所供之詞應係在有意識狀態出於自由任意而為供述。綜上，其於警
      詢、偵查中所為上開自由陳述一致，且與事實相符，自可採為證據。
（三）雖被告辯稱：當日是攜酒外出，停車後偕朋友乙○○聊天飲酒云云，經查證人
      乙○○到庭證稱：被告知其手有舊傷，於當日五、六點間以電話相約於晚間七
      時許在河北二路及南台路口，欲攜補藥酒請其飲用，屆時二人見面後其因酒性
      濃烈稍稍沾口，即將補藥酒拿還被告，之後二人聊天約半小時，期間被告一邊
      聊天，一邊喝酒，約八時許被告飲畢後說頭暈要回車上休息，其即步行離開等
      語（本院九十四年一月十三日審理筆錄第四頁以下），如依證人所述：其與被
      告相遇時，被告才飲約三百ＣＣ補藥酒，然觀被告酒測值在同日晚間十時五十
      分許測量時仍高達每公升一‧五一毫克，是被告如僅在當日晚上七時飲用三百
      ＣＣ補藥酒，酒測值應不致於如此之高，證人上開證詞尚亦無法證明被告駕車
      赴約之前均未有飲酒行為，是證人所為證述是日被告與其在河北二路與南台路
      處始飲酒一節，仍難為有利被告之認定。
（四）末按刑法第一百八十五條之三規定所謂「不能安全駕駛」，乃抽象危險犯，並
      不以發生具體危險為必要，另參酌德國、美國之認定標準，對於吐氣後所含酒
      精濃度已達每公升零點五五毫克或血液中酒精濃度達零點一一％（ＭＧ＼ＤＬ
      ）以上者，肇事率為一般正常人之十倍，有法務部八十八年五月十八日法八八
      檢字第００一六六九號函可資參佐，是以本件被告經警查獲施以酒測時，距駕
      車自家出門時間已逾四小時，其酒精濃度仍高達每公升一‧五一毫克，足見被
      告肇事危險性，應高出一般人甚多，其已達不能安全駕駛動力交通工具之情狀
      甚明。此外，復有酒精檢測報告、刑法第一百八十五條之三案件測試觀察紀錄
      表、舉發違反道路交通管理事件通知單等各一份附卷可稽。綜上各節，本件認
      被告應係在家中飲酒後，始行駕車外出甚明，至於被告於本院審理中翻異其詞
      ，辯稱駛至南台路、河北路口赴約停車後偕朋友聊天之際始行飲酒云云，應屬
      事後卸詞，不可採信。本件事證明確，被告酒後駕車犯行堪以認定。
二、核被告丙○○所為係犯刑法第一百八十五條之三之服用酒類不能安全駕駛動力交
    通工具而駕駛罪。原審審酌被告飲酒後，呼氣所含酒精濃度已高達每公升一點五
    一毫克，仍貿然駕車上路，該行為不啻對其他合法用路人業已產生立即侵害之高
    度危險性，嚴重侵害道路交通往來安全，亦自陷於危險狀態中，顯無視公眾之生
    命財產安全，惟念其駕車上路後將車停放路旁休息未繼續行駛，犯罪所生危害較
    輕，且尚無犯罪前科，素行尚佳等情狀，量處拘役五十五日，並諭知易科罰金之
    折算標準，原審認事用法，均無不合，量刑洵為妥適，應予維持。被告上訴意旨
    認原審認定事實錯誤，遽以指摘原判決不當，並無理由，上訴應予駁回。
據上論斷，應依刑事訴訟法第四百五十五條之一第一項、第三項、第三百六十八條，
判決如主文。
本案經檢察官丁○○蒞庭執行職務。
中　　　華　　　民　　　國　　九十四　　年　　　一　　　月　　三十一　　日
                                臺灣高雄地方法院刑交通法庭
                                    審判長法  官  陳銘珠
                                          法  官  洪乙心
                                          法  官  林瑋桓
右正本證明與原本無異。
不得上訴
                                          書記官  謝群育
中　　　華　　　民　　　國　　九十四　　年　　　一　　　月　　三十一　　日
